臺灣屏東地方法院刑事判決　　　　　　　 94年度訴字第821號
公　訴　人　臺灣屏東地方法院檢察署檢察官
被　　　告　甲○○
上列被告因違反毒品危害防制條例案件，經臺灣屏東地方法院檢
察署檢察官提起公訴（94年度毒偵字第1905號）及臺灣高雄地方
法院檢察署檢察官移送併辦（94年度毒偵字第6566號），本院裁
定改依簡式審判程序審理，判決如下：
     主  文
甲○○連續施用第一級毒品，累犯，處有期徒刑拾月，扣案之注
射針筒壹支沒收之；又連續施用第二級毒品，累犯，處有期徒刑
陸月，扣案之殘留甲基安非他命之玻璃球壹個沒收銷燬之。應執
行有期徒刑壹年貳月，扣案之殘留甲基安非他命之玻璃球壹個沒
收銷燬之，注射針筒壹支沒收之。
     事  實  及  理  由
一、甲○○前因竊盜案件，經本院於民國93年5 月10日以93年度
    簡上字第10號判處有期徒刑10月確定，並於94年3 月29日縮
    刑期滿執行完畢。且前因施用毒品案件，經送觀察勒戒後，
    認無繼續施用毒品之傾向，由臺灣屏東地方法院檢察署檢察
    官於93年6 月14日以93年度毒偵緝字第80號為不起訴處分確
    定。詎其仍不思戒除惡習，復於上開觀察勒戒執行完畢後5
    年內基於施用第一級毒品海洛因之概括犯意，自94年6 月初
    某日起至94年7 月3 日19時許止，連續在屏東縣內埔鄉某公
    墓處，以注射針筒注射之方式，施用第一級毒品海洛因多次
    ；且另基於施用第二級毒品甲基安非他命之概括犯意，自94
    年6 月初某日起至94年7 月3 日19時許止，連續在上開處所
    ，以玻璃球燒烤之方式，施用第二級毒品甲基安非他命多次
    。嗣為警於（一）94年6 月17日22時許，經其同意後對其採
    尿送驗而查獲；（二）94年7 月5 日23時許，查獲其所有且
    供施用海洛因之注射針筒1 支、殘留甲基安非他命之玻璃球
    1 個，且經其同意後，對其採尿送驗而查獲。
二、以上各情，業經被告甲○○於本院審理時供承不諱，復有前
    開查獲物品扣案可參，且被告於前述（一）（二）期日經員
    警所採集之尿液，經送驗結果，呈嗎啡、甲基安非他命陽性
    反應，分別有臺灣檢驗科技股份有限公司94年7 月1 日濫用
    藥物尿液檢驗報告及高雄市立凱旋醫院94年7 月19日濫用藥
    物尿液檢驗報告各1 紙在卷可稽；而扣案之玻璃球1 個，經
    高雄市政府警察局三民第二分局派其員警至本院以臺灣尖端
    先進生技醫藥公司製造之毒品檢驗試劑檢驗結果，呈甲基安
    非他命陽性反應，有本院94年9 月23日勘驗筆錄及照片5 幀
    在卷足佐，堪認被告上開不利於己之自白，確與事實相符，
    應可採信。
三、查海洛因、甲基安非他命分別係毒品危害防制條例第2 條第
    2 項第1 、2 款所定之第一、二級毒品，不得非法持有、施
    用。故核被告所為，係犯毒品危害防制條例第10條第1 項、
    第2 項施用第一級、第二級毒品罪。其於施用海洛因與甲基
    安非他命前持有海洛因與甲基安非他命犯行，各為其施用之
    高度行為所吸收，均不另論罪。被告多次施用海洛因及甲基
    安非他命之行為，時間緊接，分別觸犯構成要件相同之罪名
    ，顯係基於概括犯意為之，應均論以連續犯並加重其刑。又
    被告前因竊盜案件，經本院於93年5 月10日以93年度簡上字
    第10號判處有期徒刑10月確定，並於94年3 月29日縮刑期滿
    執行完畢，有臺灣屏東地方法院檢察署刑案資料查註紀錄表
    及臺灣高等法院被告前案紀錄表各1 份在卷可稽，其於有期
    徒刑執行完畢後5 年以內再犯本件有期徒刑以上之前述2 罪
    ，均為累犯，應加重其刑，其有2 種刑之加重事由，均應遞
    加重之。而被告所犯之上述2 罪，犯意各別，行為互異，應
    分論併罰之。至臺灣高雄地方法院檢察署檢察官移送併辦之
    被告於94年6 月17日後之施用第一、二級毒品犯行，雖未據
    起訴，然與已起訴部分，有連續犯之裁判上一罪關係，為起
    訴效力所及，本院自應一併審理，附此敘明。爰審酌被告曾
    因施用毒品經送勒戒處所施以觀察勒戒後，仍未能戒斷其施
    用毒品之惡習，足見其陷溺已深，惟因施用毒品均僅係戕害
    其自己身心並無加害他人，犯罪後坦承犯行、態度尚稱良好
    等一切情狀，分別量處如主文所示之刑，並定其應執行刑。
    扣案之玻璃球1 個，經高雄市政府警察局三民第二分局派其
    員警至本院以臺灣尖端先進生技醫藥公司製造之毒品檢驗試
    劑檢驗結果，呈甲基安非他命陽性反應，有本院94年9 月23
    日勘驗筆錄及照片5 幀在卷足佐，是該玻璃球與其上之甲基
    安非他命已不可析離，應依毒品危害防制條例第18條第1 項
    前段規定沒收銷燬，另扣案之注射針筒1 支（經檢驗為毒品
    反應陰性），為被告所有且供施用海洛因所用之物，業據被
    告供明在卷，應依刑法第38條第1項第2款規定沒收之。
據上論斷，應依刑事訴訟法第299條第1 項前段、第273條之1第1
項、第310條之2，毒品危害防制條例第10條第1項、第2項、第18
條第1 項前段，刑法第11條、第56條、第47條、第38條第1 項第
2款、第51條第5 款，判決如主文。
本案經檢察官潘國威到庭執行職務。
中　　華　　民　　國　　94　　年　　9 　　月　　30　　日
                  刑事第一庭    法  官  黃聖涵
以上正本證明與原本無異。
如不服本判決應於收受本判決送達後10日內向本院提出上訴書狀
，其未敘述上訴理由者，並得於提起上訴後10日內向本院補提理
由書狀（均須按他造當事人之人數附繕本）「切勿逕送上級法院
」
中　　華　　民　　國　　94　　年　　9 　　月　　30　　日
                                書記官  蘇雅慧
本案論罪科刑法條：
毒品危害防制條例第10條
施用第一級毒品者，處六月以上五年以下有期徒刑。
施用第二級毒品者，處三年以下有期徒刑。
